【裁判字號】    95,小抗,16
【裁判日期】    951229
【裁判案由】    給付買賣價金
【裁判全文】
臺灣臺北地方法院民事裁定              95年度小抗字第16號
抗  告  人  甲○○
上列抗告人與乙○○間請求給付買賣價金事件，抗告人對於中華
民國95年9月25日本院台北簡易庭95年度北小字第3496號裁定提
起抗告，本院裁定如下：
    主  文
原裁定廢棄。
    理  由
一、按訴訟，由被告住所地之法院管轄，被告住所地之法院不能
    行使職權者，由其居所地之法院管轄，訴之原因事實發生於
    被告居所地者，亦得由其居所地之法院管轄；因契約涉訟者
    ，如經當事人定有債務履行地，得由該履行地之法院管轄；
    同一訴訟，數法院有管轄權者，原告得任向其中一法院起訴
    ，民事訴訟法第1條第1項、第12條、第22條分別定有明定。
    而所謂因契約涉訟，雖以當事人間有約定債務履行地為必要
    ，惟其約定不限於書面或明示，即以言詞或默示為之，亦非
    法所不許。
二、本件抗告意旨略以：伊向原法院起訴請求相對人乙○○給付
    買賣價金，原法院以相對人之住所在台南市○○路54號10樓
    之2為由，裁定移送於台灣台南地方法院管轄，惟相對人在
    台北市○○路○段411號2樓開設哈佛齒列矯正專科診所，已
    營運多年，並於台北市○○路○段18號6樓之2設有居所（下
    稱相對人之居所），而伊在台北市中山區○○○路336號開
    設濱江水果行，相對人係於台北市向伊訂貨，出貨地亦在台
    北市，且多次由相對人委其司機陳志文前往伊上開水果行簽
    收，伊亦曾送貨至相對人之居所，足見本件訴之原因事實係
    發生在相對人之居所地，原法院亦有管轄權等語。
三、經查，本件相對人之住所固在台南市○○路54號10樓之2，
    有個人基本資料查詢表附於原法院卷可稽，惟其居所係在台
    北市○○路○段18號6樓之2，且在台北市○○路○段411號2樓
    開設哈佛齒列矯正專科診所，業據相對人上開請求給付買賣
    價金事件之訴訟代理人何岳儒律師陳述明確，此有本院公務
    電話紀錄在卷足憑，而兩造係因請求給付買賣價金事項發生
    爭訟，抗告人交付貨物之地點包括相對人之居所，及抗告人
    開設之上開水果行，亦有其提出之估價單附於原法院卷可查
    ，足見不論兩造所定債務履行地或相對人居所，皆屬原法院
    管轄區域範圍，揆諸前揭說明，堪認原法院就本件訴訟亦有
    管轄權。從而，原法院裁定將本件移送於台灣台南地方法院
    管轄，容有未洽。抗告人指摘原裁定不當，聲明廢棄，為有
    理由，爰將原裁定予以廢棄。
四、據上論結，本件抗告為有理由。依民事訴訟法第436條之32
    第3項、第492條，裁定如主文。
中    華    民    國    95    年    12    月    29    日
                  民事第六庭  審判長法  官  李昆曄
                                    法  官  邱  琦
                                    法  官  蕭清清
以上正本係照原本作成。
本裁定不得抗告。
中    華    民    國    95    年    12    月    29    日
                                    書記官  林秀娥


司法院資訊處製作；財團法人民間司法改革基金會備份。
